【裁判字號】    98,易,2443
【裁判日期】    981015
【裁判案由】    家庭暴力罪之傷害等
【裁判全文】
臺灣臺北地方法院刑事判決              98年度易字第2443號
公  訴  人  臺灣臺北地方法院檢察署檢察官
被      告  甲○○○
                    24歲（民.
上列被告因家庭暴力罪之傷害等案件，經檢察官提起公訴（98年
度偵字第14750號），被告於準備程序期日就被訴事實均為有罪
之陳述，本院裁定進行簡式審判程序，本院判決如下：
    主  文
甲○○○犯傷害罪，處拘役拾日，如易科罰金，以新臺幣壹仟
元折算壹日。又犯恐嚇危害安全罪，處拘役拾日，如易科罰金
，以新臺幣壹仟元折算壹日。應執行拘役伍拾日，如易科罰金，
以新臺幣壹仟元折算壹日。
    事  實
一、甲○○○與乙○○為外甥媳婦與舅媽（起訴書誤載為姪媳婦
    關係）之關係，屬家庭暴力防治法第3條第4款之家庭成員關
    係。渠等前因乙○○所豢養之犬經常因垃圾車聲響吠叫，致
    甲○○○之女屢受驚嚇，生有嫌隙，於民國98年5月28日18
    時40分許，乙○○所豢養之犬又再次吠叫，致影響甲○○○
    之女情緒，雙方因此在臺北縣新店市○○路○段100號前起口
    角爭執，詎甲○○○竟分別基於傷害及恐嚇之犯意，先持藍
    色拖鞋在乙○○臉前晃動，並揚言「以後見到你一次要打你
    一次，另在要將你養的狗打死」等加害他人身體、財產之語
    ，恐嚇乙○○，致乙○○因此心生畏懼。復持藍色拖鞋毆打
    乙○○頭部，再徒手拉扯乙○○頭髮，致乙○○因此跌倒在
    地，撞擊旁邊之花盆及磚頭，受有頭部挫傷合併右臉及上眼
    瞼擦傷暨上背部挫傷等傷害。
二、案經乙○○訴由臺北縣政府警察局新店分局報告臺灣臺北地
    方法院檢察署檢察官偵查起訴。
    理  由
一、本件被告甲○○○所犯係死刑、無期徒刑、最輕本刑為3年
    以上有期徒刑以外之罪，其於準備程序中就被訴事實為有罪
    之陳述，經本院告知簡式審判程序之旨，並聽取公訴人及被
    告之意見後，認無不得或不宜改依簡式審判程序進行之情事
    ，爰依刑事訴訟法第273條之1第1項規定，裁定改依簡式審
    判程序審理，合先敘明。
二、上揭犯罪事實，業據被告於本院審理時供認不諱，核與證人
    即告訴人乙○○於警詢及偵訊時所指訴之情節相符，並有證
    人邱國文於警詢中及偵查中，證人鄭淑惠、溫美玲二人於偵
    查中證述無訛，復有天主教耕莘醫院診斷證明書乙紙在卷可
    稽，足堪認定被告之任意性自白核與事實相符。本件事證明
    確，被告前揭恐嚇及傷害等犯行，均足堪認定，應予依法論
    科。
三、按家庭暴力防治法所稱家庭暴力，係指家庭成員間實施身體
    或精神上不法侵害之行為；所稱家庭暴力罪，係指家庭成員
    間故意實施家庭暴力行為而成立其他法律所規定之犯罪，家
    庭暴力防治法第2 條第1 項、第2 項分別定有明文。查被告
    與告訴人二人為舅媽與外甥媳婦關係，業據渠等供承在卷，
    被告卻對告訴人為傷害、恐嚇等行為，自該當家庭暴力防治
    法所稱之家庭暴力罪。惟因家庭暴力防治法對於家庭暴力罪
    並無科處刑罰之規定，故被告仍僅依刑法之規定予以論罪科
    刑，核其所為，係犯刑法第第277條第1項之普通傷害罪、第
    30 5條之恐嚇危害安全罪。被告所犯上開二罪間，犯意各別
    ，行為互異，自應予分論併罰。爰審酌被告自越南嫁至臺灣
    ，在國內並無前科（公訴檢察官認被告犯有竊盜前科，惟經
    核與被告居留證號碼不相符，應係同名同姓之人，顯屬誤會
    ），竟因口角爭執，即傷害並恐嚇告訴人，造成告訴人心生
    畏懼，惟念及被告係護女心切，以及被告犯罪之手段、智識
    程度，犯後坦承犯行等一切情狀，分別量處如主文所示之刑
    ，並諭知定應執行刑及易科罰金之折算標準。
據上論斷，應依刑事訴訟法第273條之1第1項、第284條之1、第
299條第1項前段，家庭暴力防治法第2條第2款，刑法第277條第1
項、第305條、第41條第1項前段、第51條第6款，刑法施行法第1
條之1，判決如主文。
中    華    民    國    98    年    10    月    15    日
                  刑事第十七庭  法  官  楊雅清
上正本證明與原本無異。
如不服本判決應於收受送達後10日內向本院提出上訴書狀，並應
敘述具體理由；其未敘述上訴理由者，應於上訴期間屆滿後20日
內向本院補提理由書（均須按他造當事人之人數附繕本）「切勿
逕送上級法院」。告訴人或被害人如對於本判決不服者，應具備
理由請求檢察官上訴，其上訴期間之計算係以檢察官收受判決正
本之日期為準。
                                書記官  吳俊龍
中    華    民    國    98    年    10    月    15    日
附錄本案論罪科刑法條全文：
中華民國刑法第277條
（普通傷害罪）
傷害人之身體或健康者，處 3 年以下有期徒刑、拘役或 1 千元
以下罰金。
犯前項之罪因而致人於死者，處無期徒刑或 7 年以上有期徒刑
；致重傷者，處 3 年以上 10 年以下有期徒刑。
中華民國刑法第305條
（恐嚇危害安全罪）
以加害生命、身體、自由、名譽、財產之事，恐嚇他人致生危害
於安全者，處 2 年以下有期徒刑、拘役或 3 百元以下罰金。


司法院資訊處製作；財團法人民間司法改革基金會備份。
